【裁判字號】    97,交上易,23
【裁判日期】    980122
【裁判案由】    過失致死
【裁判全文】
臺灣高等法院花蓮分院刑事判決
上  訴  人  臺灣花蓮地方法院檢察署檢察官
上  訴  人
即  被  告  乙○○
上列上訴人因過失致死案件，不服臺灣花蓮地方法院97年度交易
字第35號中華民國97年8月29日第一審判決（起訴案號：臺灣花
蓮地方法院檢察署97年度偵字第3102號），提起上訴，本院判決
如下：
           主  文
上訴駁回。
乙○○緩刑貳年。
           理  由
一、檢察官起訴被告駕車撞死酒醉騎乘自行車之被害人劉得賜。
    原審判處有期徒刑五月，得易科罰金。被告以被害人有過失
    為理由提起上訴。檢察官依照被害人家屬請求提起上訴。本
    案經本院審理結果，認第1審以上訴人即被告犯刑法第276條
    第1項之過失致死罪，判處有期徒刑五月，並諭知易科罰金
    折算之標準為以新臺幣（下同）一千元折算1日，認事用法
    並無不當，量刑亦稱妥當，應予維持，並引用第一審判決書
    記載之事實、證據及理由（如附件）。
二、本案上訴後，被告已經與被害人家屬達成和解，賠償五十萬
    元，並且已經如數給付完畢，有和解書以及收據附卷為證（
    本院卷頁48以下）。且被告犯後，已經坦承犯行，深表悔悟
    ，也未曾受有期徒刑以上刑之宣告，有台灣高等法院被告前
    案紀錄表附卷可證，本院認為所宣告之刑，以暫不執行為當
    ，爰依刑法第74條為緩刑之宣告。
三、檢察官以及被告之上訴均無理由，應予駁回。
四、據上論結，應依刑事訴訟法第373條、第368條，刑法第74
    條第1項第1款，判決如主文。
本案經檢察官甲○○到庭執行職務。
中    華    民    國    98    年    1     月    22    日
                 刑事庭審判長法  官  賴淳良
                             法  官  劉雪惠
                             法  官  林碧玲
以上正本證明與原本無異。
本件不得上訴。
                           書記官    邱廣譽
中    華    民    國    98    年    1     月    22    日
附件：
臺灣花蓮地方法院刑事判決              97年度交易字第35號
公  訴  人  臺灣花蓮地方法院檢察署檢察官
被      告  乙○○  男  27歲（民國○○年○月○○日生）
                    身分證統一編號：Ｚ000000000號
                    住花蓮縣鳳林鎮○○路42號
選任辯護人  吳秋樵律師
            簡燦賢律師
上列被告因過失致死案件，經檢察官提起公訴（97年度偵字第31
02號），被告本院於本院準備程序中為有罪之陳述，經本院裁定
改以簡式審判程序，並判決如下：
    主  文
乙○○犯過失致人於死罪，處有期徒刑伍月，如易科罰金，以新
臺幣壹仟元折算壹日。
    事  實
一、乙○○於民國97年4月27日18時53分許，駕駛車牌號碼 1797
    –KJ號自小客車（下稱上開自小客車），沿花蓮縣吉安鄉○
    ○路由北往南方向行駛，於行經花蓮縣吉安鄉○○路○ 段與
    南海七街之交岔路口前，本應注意行經無號誌之交岔路口，
    應減速慢行，作隨時停車之準備，而依當時情形，又無不能
    注意之情事，竟疏未注意及此，並未減速慢行，仍以該路段
    最高速限時速60公里之速度行駛，適有劉得賜於飲酒後騎自
    行車在對向車道欲轉入南海七街，亦疏未注意其右方來車，
    且轉彎車未讓直行車先行，致乙○○所駕駛之上開自小客車
    閃避不及，直接撞及劉得賜所騎自行車之右側車身，造成劉
    得賜人、車倒地後，致顱內、胸腹腔內出血，傷重不治死亡
    。乙○○於肇事後留在現場，並於警方據報趕往現場處理時
    ，對前來處理車禍事故之花蓮縣警察局吉安分局警員坦承為
    本件車禍事故之肇事人，自首而接受裁判。
二、案經花蓮縣警察局吉安分局報請臺灣花蓮地方法院檢察署檢
    察官相驗後自動檢舉偵查起訴。
    理  由
一、上開犯罪事實，業經被告乙○○於警詢、偵訊及本院調查、
    審理中坦承不諱，復有交通事故調查報告表（一）（二）、
    道路交通事故現場圖、現場及肇事車輛照片等附卷可資佐證
    。又被害人劉得賜確因本件車禍致顱內、胸腹腔內出血，傷
    重不治死亡等情，亦業據檢察官督同檢驗員相驗屬實，並製
    有相驗筆錄、相驗屍體證明書、檢驗報告書及相驗屍體照片
    在卷可憑，堪信屬實。
二、按行經無號誌之交岔路口，應減速慢行，作隨時停車之準備
    ，道路交通安全規則第93條第1項第2款定有明文，被告領有
    駕駛執照駕車上路自應注意上述道路交通安全之規定，而依
    當時天候晴、夜間有照明、路面乾燥、鋪設柏油、無缺陷、
    道路無障礙、視距良好等情形，並無不能注意之情事，竟未
    減速慢行，仍以該路段最高速限時速60公里之速度行駛，撞
    及被害人致傷重死亡，是被告對於本件車禍之發生顯有過失
    自明。另被害人飲酒過量騎自行車至交岔路口時，未讓直行
    車先行，對本件車禍之發生亦有過失等情，有基督教門諾會
    醫院生化檢驗報告1 紙附卷可稽，且本件車禍肇事責任經送
    請臺灣省花東區車輛行車事故鑑定委員會鑑定結果，認被害
    人酒精濃度過量騎自行車行經無號誌之交岔路口左轉穿越道
    路時，未注意右方來車，且轉彎車未讓直行車先行，為肇事
    主因，被告駕駛自小客車行經無號誌之交岔路口，未減速慢
    行，作隨時停車之準備，為肇事次因，有該委員會97年5月3
    0日花東鑑字第0976100821 號函檢附之鑑定書附卷可稽，是
    被害人雖違反道路交通安全規則第102條第1項第1款、第114
    條第2 款之規定，對本件交通事故之發生亦有過失，然此不
    能減免被告應負過失致死之刑責，且被告之過失行為與被害
    人死亡結果之間，具有相當因果關係。是被告之自白與事實
    相符，本件事證明確，被告上開犯行堪以認定，應予依法論
    科。
三、核被告所為，係犯刑法第276條第1項之過失致人於死罪。再
    查被告於駕車肇事之後，在有偵查犯罪職權之公務員發覺前
    ，停留在肇事現場等候警方前往處理，並向趕往處理之花蓮
    縣警察局吉安分局警員表示係肇事人，自首而接受裁判乙節
    ，有花蓮縣警察局吉安分局道路交通事故肇事人自首情形紀
    錄表1張附卷可按，符合自首之規定，應依刑法第62 條前段
    之規定減輕其刑。爰審酌被告前無任何科刑紀錄，有卷附之
    臺灣高等法院被告前案紀錄表可參，素行良好，然因疏未注
    意減速慢行致肇事之過失程度，造成被害人傷重不治死亡及
    被害人家屬莫大傷痛，迄未與被害人家屬達成和解，然被害
    人亦有酒後騎車及未讓直行車先行之疏失，暨被告犯後坦承
    犯行，態度良好等一切情狀，量處如主文所示之刑，並諭知
    易科罰金之折算標準，以示儆懲。
據上論斷，應依刑事訴訟法第273條之1第1項、第299條第1 項前
段，刑法第276條第1項、第41條第1項前段、第62 條前段，刑法
施行法第1條之1，判決如主文。
本案經檢察官王怡仁到庭執行職務。
中    華    民    國    97    年    8     月    29    日
                        刑事第三庭    法  官  許乃文
上列正本證明與原本無異。
如對本判決不服，應於送達後10日內，向本院提出上訴狀（上訴
狀應記載具體上訴理由並應抄附繕本）告訴人或被害人如對於本
判決不服者，應具備理由請求檢察官上訴，其上訴期間之計算係
以檢察官收受判決正本之日期為準。
中    華    民    國    97    年    8     月    29    日
                                      書記官
附錄本判決論罪之法律條文：
中華民國刑法第276條：
因過失致人於死者，處2年以下有期徒刑、拘役或2千元以下罰金
。
從事業務之人，因業務上之過失犯前項之罪者，處5年以下有期
徒刑或拘役，得併科3千元以下罰金。


司法院資訊處製作；財團法人民間司法改革基金會備份。
